臺灣士林地方法院刑事判決
111年度訴字第131號
公  訴  人  臺灣士林地方檢察署檢察官
被      告  高宸弘


                    （另案於法務部矯正署宜蘭監獄執行中，現借提於法務部矯正署臺北監獄臺北分監執行中）
選任辯護人  蔡亜哲律師（法律扶助）
被      告  李偉傑


                    （另案於法務部矯正署花蓮監獄執行中，現借提於法務部矯正署臺北監獄臺北分監執行中）
上列被告因詐欺等案件，經檢察官提起公訴（110年度偵字第200
20號），被告就被訴事實為有罪之陳述，本院合議庭裁定進行簡
式審判程序，本院判決如下：
    主  文
高宸弘犯刑法第三百二十一條第一項第四款、第一款之加重竊盜
罪，處有期徒刑拾月，未扣案之犯罪所得新臺幣壹仟貳佰元沒收
，於全部或一部不能沒收或不宜執行沒收時，追徵其價額。
李偉傑犯刑法第三百二十一條第一項第四款、第一款之加重竊盜
罪，處有期徒刑拾月，未扣案之犯罪所得新臺幣壹仟貳佰元沒收
，於全部或一部不能沒收或不宜執行沒收時，追徵其價額；又共
同犯非法以電腦相關設備製作不實財產權變更紀錄取財罪，處有
期徒刑陸月，未扣案之犯罪所得新臺幣伍萬元沒收，於全部或一
部不能沒收或不宜執行沒收時，追徵其價額。
    事  實
一、李偉傑、高宸弘與李和展（現由檢察官另案偵辦中）意圖為
    自己不法之所有，共同基於結夥3人以上侵入住宅竊盜之犯
    意聯絡，於民國110年10月5日上午7時許（起訴書誤載為5時
    許，業經檢察官當庭更正），李偉傑駕駛車牌號碼000-0000
    號自用小客車搭載高宸弘、李和展前往臺北市○○區○○街00巷
    0號4樓林良玉住處（下稱本案住處），由李和展持其前所拾
    獲林良玉因牽車掉落之本案住處大門鑰匙，開啟本案住處大
    門後，李偉傑、高宸弘與李和展一同進入本案住處內徒手竊
    取如附表所示之物，得手後逕行離開現場，再由李和展各分
    現金新臺幣（下同）1200元予李偉傑、高宸弘。
二、嗣李偉傑與李和展另意圖為自己不法之所有，共同基於非法
    以電腦相關設備製作不實財產權變更紀錄取財之犯意聯絡，
    於110年10月5日上午7時37分許，由李偉傑操作附表編號2所
    示之行動電話，連結網際網路至玉山商業銀行（下稱玉山銀
    行）之網路銀行，擅自輸入林良玉所申辦玉山銀行帳號0000
    000000000號帳戶（下稱玉山帳戶）之帳號及密碼，登入玉
    山銀行網路銀行系統操作轉帳功能，並於同日上午7時37分
    起至同時46分止，接續自玉山帳戶轉帳5萬元共4筆（合計20
    萬元）至李和展所申辦中華郵政帳號00000000000000號帳戶
    （下稱郵局帳戶）內，以此製作不實財產權變更紀錄而行使
    之，因而取得林玉良之財產。
三、案經林良玉訴由臺北市政府警察局內湖分局報告臺灣士林地
    方檢察署檢察官偵查起訴。
    理  由
一、被告李偉傑、高宸弘所犯為死刑、無期徒刑、最輕本刑為3
    年以上有期徒刑以外之罪，亦非高等法院管轄第一審案件，
    被告2人於本院準備程序就被訴事實均為有罪之陳述，經依
    法告知簡式審判程序要旨，並聽取檢察官、被告及辯護人之
    意見後，本院認無不得或不宜改依簡式審判程序進行之情形
    ，爰依刑事訴訟法第273條之1第1項規定，裁定進行簡式審
    判程序。
二、認定事實所憑證據及理由
    上開犯罪事實，業據被告李偉傑、高宸弘於本院準備程序及
    審理時均坦承不諱（見本院111年度訴字第131號卷〈下稱本
    院卷〉第277頁、第323頁），核與證人即共犯李和展、證人
    即告訴人林良玉於警詢時指訴情節相符（見臺灣士林地方檢
    察署110年度偵字第20020號卷〈下稱偵卷〉第8頁至第14頁、
    第102頁至第109頁），並有臺北市政府警察局內湖分局自願
    受搜索、扣押同意書、搜索扣押筆錄、扣押物品目錄表、扣
    押物品收據、贓物認領保管單、道路監視器影像擷圖照片、
    中華郵政股份有限公司111年5月5日儲字第1110135628號函
    暨附件郵局帳戶基本資料及客戶歷史交易明細、玉山銀行集
    中管理部111年5月6日玉山個（集）字第1110056766號函暨
    附件玉山帳戶交易明細、臺北市政府警察局內湖分局111年5
    月11日北市警內分刑字第1113014069號函暨附件監視器影像
    所在位置之GOOGLE地圖、共犯李和展與被告李偉傑提領自動
    櫃員機影像畫面擷圖在卷可佐（見偵卷第94頁至第101頁、
    第117頁至第118頁、第123頁、本院卷第219頁至第223頁、
    第243頁、第247頁、第251頁至第255頁），足認被告2人前
    揭具任意性自白與事實相符，堪以採信。本案事證明確，被
    告2人所為事實欄一、二所示犯行，均堪認定，應依法論科
    。
三、論罪科刑
㈠、事實欄一部分
　⒈核被告李偉傑、高宸弘所為，均係犯刑法第321條第1項第4款
    、第1款之結夥3人以上侵入住宅竊盜罪。
　⒉被告高宸弘、李偉傑與李和展就上開加重竊盜犯行，有犯意
    聯絡及行為分擔，依刑法第28條之規定，論以共同正犯。　
㈡、事實欄二部分
  ⒈按意圖為自己或第三人不法之所有，以不正方法將虛偽資料
    或不正指令輸入電腦或其相關設備，製作財產權之得喪、變
    更紀錄，而取得他人財產，處7年以下有期徒刑，得併科70
    萬元以下罰金，刑法第339條之3第1項定有明文。本條規定
    「不正方法」，已納入以非法律所允許之手段為之，並將「
    以不正方法將虛偽資料或不正指令輸入電腦或相關設備，製
    作財產權之得喪、變更紀錄」之偽造、變造準私文書行為，
    納入構成要件要素，故未經本人授權或同意、逾越授權範圍
    ，以不正方法將虛偽資料或不正指令輸入電腦或其相關設備
    ，而製作財產權之得喪變更紀錄，自屬本條處罰之範圍（最
    高法院110年度台上字第4709號判決意旨參照）。
　⒉被告李偉傑與共犯李和展未得告訴人同意，擅自使用告訴人
    所申辦玉山帳戶之網路銀行轉帳功能，並製作不實轉帳紀錄
    ，因而取得告訴人財產。核被告李偉傑所為，係犯刑法第33
    9條之3第1項之非法以電腦相關設備製作不實財產權變更紀
    錄取財罪。又被告李偉傑製作不實轉帳電磁紀錄之偽造準私
    文書行為，既已納入刑法第339條之3第1項之構成要件要素
    ，已如前述，則該罪本質上即包含偽造、行使偽造準私文書
    之罪責，自不另論行使偽造準私文書罪，起訴意旨認被告李
    偉傑另犯行使偽造準私文書罪，並認與非法以電腦相關設備
    製作不實財產權變更紀錄取財罪間為想像競合犯之關係，容
    有誤會，併予指明。
　⒊被告李偉傑於事實欄二所示時間先後將告訴人玉山銀行內存
    款轉出至李和展所申辦郵局帳戶之數舉動，係基於單一非法
    以電腦相關設備製作不實財產權變更紀錄取財之故意，於密
    切接近之時間、地點實施，侵害同一法益，刑法評價上，視
    為數個舉動之接續實施，論以接續犯。被告李偉傑與李和展
    就事實欄二所示犯行，有犯意聯絡及行為分擔，論以共同正
    犯。
㈢、被告李偉傑所犯上揭加重竊盜罪、非法以電腦相關設備製作
    不實財產權變更紀錄取財罪，犯意各別，行為互殊，應分論
    併罰。  
㈣、刑之加重事由
　⒈被告李偉傑前因犯加重竊盜罪，經臺灣基隆地方法院（下稱
    基隆地院）以107年度易字第359號判決處有期徒刑6月，嗣
    經臺灣高等法院以108年度上易字第386號判決上訴駁回確定
    ；又因妨害兵役治罪條例案件，經基隆地院以107年度基簡
    字第1459號判決有期徒刑3月確定，上開2案經臺灣高等法院
    以108年度聲字第2444號裁定應執行有期徒刑8月確定，並於
    108年12月19日有期徒刑執行完畢（下稱前案），有臺灣高
    等法院被告前案紀錄表在卷可稽（見本院卷第16頁至第17頁
    ），亦為被告李偉傑所不爭執（見本院卷第333頁），又被
    告李偉傑所犯前案執行完畢後，雖經臺灣高等法院以109年
    度聲字第3986號裁定再與他案合併定應執行有期徒刑1年2月
    確定，但不影響前案已執行完畢之事實，是被告李偉傑於前
    案執行完畢後，5年內故意再犯本案有期徒刑以上之罪，符
    合刑法第47條第1項累犯之規定，並審酌：
　⑴事實欄一部分：
　　被告李偉傑於前案所犯加重竊盜罪，與事實欄一所示加重竊
    盜犯行屬相同類型犯罪，被告李偉傑於前案刑罰執行完畢後
    ，未生警惕猶為本案加重竊盜犯行，對刑罰反應力薄弱，衡
    酌罪刑相當及比例原則，對被告李偉傑所犯加重竊盜罪部分
    加重其刑，尚不至使被告李偉傑所受刑罰超過其應負擔罪責
    ，爰依刑法第47條第1項加重其刑。
　⑵事實欄二部分：　
　　被告李偉傑所為事實欄二所示非法以電腦相關設備製作不實
    財產權變更紀錄取財犯行，核與前案屬不同手段、類型之犯
    罪，並經公訴人當庭表示此部分不主張依累犯加重其刑等語
    （見本院卷第334頁），是依卷內事證尚難認被告李偉傑事
    實欄二所為，有依累犯加重其刑予以延長矯正其惡行此一特
    別預防之必要，此部分爰不予加重其刑。
  ⒉被告高宸弘前因犯竊盜罪，經基隆地院以108年度基簡字第12
    86號判決處有期徒刑3月，嗣經同院以108年度簡上字第211
    號判決上訴駁回確定；又因施用第二級毒品案件，經基隆地
    院以108年度基簡字第90號判決有期徒刑3月確定，上開2案
    經基隆地院以109年度聲字第408號裁定應執行有期徒刑5月
    確定（徒刑起算日108年4月17日，指揮書執畢日108年9月16
    日），並與另案有期徒刑、拘役接續執行，被告於108年4月
    17日入監執行，嗣於109年11月16日執行完畢出監，有臺灣
    高等法院被告前案紀錄表在卷可稽（見本院卷第73頁至第99
    頁），亦為被告高宸弘所不爭執（見本院卷第333頁），被
    告高宸弘於前案執行完畢後，5年內故意再犯本案有期徒刑
    以上之罪，符合刑法第47條第1項累犯之規定，並審酌被告
    高宸弘於前案與本案所為均係犯（加重）竊盜罪，犯罪類型
    及罪質相同，顯然被告高宸弘於前案刑罰執行完畢後，未生
    警惕猶為本案加重竊盜犯行，對刑罰反應力薄弱，衡酌罪刑
    相當及比例原則，對被告高宸弘加重其刑，尚不至使其所受
    刑罰超過其應負擔罪責，爰依刑法第47條第1項加重其刑。
　⒊又本案基於精簡裁判之要求，被告2人雖構成累犯，但無論有
    無加重其刑之事由，均不於判決主文為累犯之諭知，併予敘
    明（最高法院110年度台上大字第5660號裁定意旨參照）。
    　
㈤、被告高宸弘之辯護人雖以：被告高宸弘坦承犯罪，其因一時
    失慮不周而罹犯重責，案發當天係因受共犯李和展邀約前往
    本案住處，並非籌劃本案竊盜主謀者，且僅分得1200元之利
    益，對於犯罪危害明顯較低，請求依刑法第59條減輕其刑等
    語，然刑法第59條之酌量減輕其刑，必於犯罪之情狀，在客
    觀上足以引起一般同情，認為即予宣告法定最低度刑期，猶
    嫌過重者，始有其適用（最高法院109年台上字第5818號判
    決意旨參照）。查被告高宸弘於本案前已因涉犯數起竊盜案
    件經法院判處罪刑或為檢察官偵辦中，有臺灣高等法院被告
    前案紀錄表在卷可稽（見本院卷第51頁至第99頁），足見被
    告高宸弘對竊盜犯罪之違法性、對被害人所生危害，當知之
    甚詳，猶為貪圖輕鬆可得之不法利益，而與共犯李偉傑、李
    和展一同進入本案住處行竊，顯然欠缺對他人財產權之尊重
    ，並非一時失慮之偶發犯，核其犯罪情節，尚難認客觀上有
    足以引起一般同情而堪予憫恕之處，自無刑法第59條之適用
    。
㈥、爰審酌被告2人正值青年，不思以正途賺取生活所需，竟與共
    犯李和展一同侵入本案住處行竊，事後被告李偉傑再與共犯
    李和展利用竊得行動電話擅自登入告訴人玉山銀行網路銀行
    操作轉帳交易，嚴重侵害告訴人財產權益，更破壞網路銀行
    的交易秩序與交易安全，實非足取，被告2人犯後雖坦承犯
    罪，但迄今未賠償告訴人或取得告訴人諒解，犯後態度尚可
    ，兼衡被告2人之前科素行（累犯部分不重複評價）、犯罪
    動機、目的、手段、對告訴人所生危害程度、各自參與分工
    情形暨被告李偉傑自述：國中畢業之智識程度、已婚、入監
    前從事水電工、月收入3、4萬元、無需扶養之人之生活狀況
    （見本院卷第332頁）等一切情狀及被告高宸弘自述：國中
    畢業之智識程度、未婚、入監前從事油漆工、月收入3萬元
    ，無需扶養之人之生活狀況（見本院卷第332頁）等一切情
    狀，分別量處如主文所示之刑。
四、沒收部分
㈠、按犯罪所得，屬於犯罪行為人者，沒收之，於全部或一部不
    能沒收或不宜執行沒收時，追徵其價額；犯罪所得已實際合
    法發還被害人者，不予宣告沒收或追徵，刑法第38條之1第1
    項前段、第3項、第5項分別定有明文。又按有關共同正犯犯
    罪所得之沒收、追繳或追徵，依最高法院104年度第13次刑
    事庭會議決議，已改採應就各人分受所得之數為沒收，追徵
    亦以其所費失者為限之見解；至於共同正犯各人有無犯罪所
    得，或其犯罪所得之多寡，應由事實審法院綜合卷證資料及
    調查所得認定之（最高法院104年度台上字第2596號判決意
    旨參照）。經查：
  ⒈事實欄一部分：
　⑴被告李偉傑於警詢、偵訊及本院審理時一致供稱：當日我與
    高宸弘各分1200元，其餘竊得之現金、行動電話、手錶及長
    夾均歸李和展等語明確（見偵卷第41頁、本院卷第270頁、
    第272頁、第276頁至第277頁、第323頁），核與被告高宸弘
    於本院審理時供稱：我與李偉傑各分得現金1200元，其餘物
    品都在李和展那等語相符（見本院卷第323頁），足徵被告
    李偉傑所述前揭犯罪所得之分配情形，確屬非虛。至證人即
    共犯李和展雖於警詢時指稱：我們實際僅有竊得現金3900元
    ，並由我們3人平分各得1300元，手錶2支各給被告高宸弘、
    李偉傑，行動電話及LV長夾則都在被告李偉傑那等語（見偵
    卷第12頁），然證人李和展於警詢時所證述竊得現金數額，
    已與告訴人及被告高宸弘、李偉傑所述相違，且本案係由李
    和展拾獲本案住處鑰匙後，邀同被告2人前往本案住處行竊
    ，業據被告李偉傑、高宸弘及證人李和展供述明確（見偵卷
    第10頁、第39頁、第65頁），顯然共犯李和展對此次竊盜犯
    罪實施係位居主導地位，然依其所述僅分得部分現金，剩餘
    有價值財物均由被告2人所得，亦與常情有別，是證人李和
    展上開未經具結證述，是否屬實，已非無疑。從而，在卷內
    尚乏足夠證據證明被告2人除取得現金1200元外，尚有取得
    如附表編號1至4所示其他財物，依罪證有疑利於被告認定之
    原則，本案依被告李偉傑、高宸弘前揭自白，認定其等所分
    得之犯罪所得各為1200元，並依刑法第38條之1第1項前段、
    第3項之規定，分別在被告2人所犯加重竊盜罪項下宣告沒收
    及追徵。
  ⑵至被告2人所竊得如附表編號5至18所示之物，固屬其等之犯
    罪所得，然已合法發還告訴人，有贓物認領保管單在卷可佐
    （見偵卷第123頁），此部分依刑法第38條之1第5項之規定
    ，不予宣告沒收。　
  ⒉事實欄二部分
　　被告李偉傑與共犯李和展操作網路銀行轉帳而取得之20萬元
    均係匯入共犯李和展所管領之郵局帳戶，業如前述，而共犯
    李和展取得上開20萬元後，即將其中5萬元領出後交予被告
    李偉傑，業據被告李偉傑於於警詢、偵訊及本院審理時證述
    明確（見偵卷第41頁、本院卷第275頁、第323頁），此部分
    核屬被告李偉傑之犯罪所得，爰依刑法第38條之1第1項前段
    、第3項之規定，在被告李偉傑所犯非法以電腦相關設備製
    作不實財產權變更紀錄取財罪項下宣告沒收及追徵。
㈡、至扣案被告高宸弘所有IPHONE廠牌行動電話1支，因無證據證
    明與被告高宸弘所犯本案加重竊盜罪相關，亦非屬違禁物，
    爰不予宣告沒收。　　
據上論斷，應依刑事訴訟法第273條之1、第299條第1項前段，刑
法第28條、第321條第1項第1款、第4款、第339條之3第1項、第4
7條第1項、第38條之1第1項前段、第3項，刑法施行法第1條之1
第1項，判決如主文。
本案經檢察官黃仙宜提起公訴，檢察官余秉甄到庭執行職務。
中　　華　　民　　國　　111 　年　　7 　　月　　29　　日
                  刑事第二庭　法  官  何松穎
以上正本證明與原本無異。
如不服本判決應於收受送達後20日內向本院提出上訴書狀，並應
敘述具體理由。其未敘述上訴理由者，應於上訴期間屆滿後20日
內向本院補提理由書(均須按他造當事人之人數附繕本) 「切勿
逕送上級法院」。
因疫情而遲誤不變期間，得向法院聲請回復原狀。
                              書記官  張禹晨
中　　華　　民　　國　　111 　年　　7 　　月　　29　　日
附錄本案論罪科刑法條全文：
中華民國刑法第321條
犯前條第一項、第二項之罪而有下列情形之一者，處六月以上五
年以下有期徒刑，得併科五十萬元以下罰金：
一、侵入住宅或有人居住之建築物、船艦或隱匿其內而犯之。
二、毀越門窗、牆垣或其他安全設備而犯之。
三、攜帶兇器而犯之。
四、結夥三人以上而犯之。
五、乘火災、水災或其他災害之際而犯之。
六、在車站、港埠、航空站或其他供水、陸、空公眾運輸之舟、
    車、航空機內而犯之。
前項之未遂犯罰之。

中華民國刑法第339條之3
意圖為自己或第三人不法之所有，以不正方法將虛偽資料或不正
指令輸入電腦或其相關設備，製作財產權之得喪、變更紀錄，而
取得他人之財產者，處七年以下有期徒刑，得併科七十萬元以下
罰金。
以前項方法得財產上不法之利益或使第三人得之者，亦同。
前二項之未遂犯罰之。

附表：遭竊物品
編號 物品 備註 1 現金6000元 未扣案 2 IPHONE 6 PLUS行動電話1支 （IMEI碼：000000000000000號， 價值2萬5000元）  3 OMEGA手錶1支（價值10萬元）、 Folli Follie手錶1支（價值1萬5000元）  4 LV長夾1件（價值2萬元）  5 華泰金融福利卡1張 已扣案並發還告訴人 6 國泰世華銀行信用卡1張  7 星巴克隨行卡1張  8 玉山銀行信用卡3張  9 台新銀行信用卡1張  10 遠東銀行信用卡1張  11 聯邦銀行信用卡1張  12 新光銀行信用卡1張  13 中華郵政金融卡1張  14 滙豐銀行信用卡1張  15 中國信託銀行信用卡2張  16 悠遊卡1張  17 健保卡2張  18 身份證1張